【裁判字號】    97,訴,3664
【裁判日期】    971017
【裁判案由】    毒品危害防制條例
【裁判全文】
臺灣臺中地方法院刑事判決              97年度訴字第3664號
公  訴  人  臺灣臺中地方法院檢察署檢察官
被      告  甲○○
上列被告因違反毒品危害防制條例案件，經檢察官提起公訴（97
年度毒偵字第3734號），被告於準備程序就被訴事實為有罪之陳
述，經本院合議庭評議後裁定由受命法官獨任改行簡式審判程序
審理，判決如下：
    主    文
甲○○施用第一級毒品，累犯，處有期徒刑拾月，扣案之第一級
毒品海洛因壹包（警秤含袋重零點參伍公克）沒收銷燬之。
    犯罪事實
一、甲○○前於民國91年間，因施用毒品案件，經法院裁定令入
    戒治處所施以強制戒治後，於92年8月31日因強制戒治執行
    完畢釋放，經臺灣臺中地方法院檢察署檢察官於92年10月28
    日以92年度戒毒偵字第344號為不起訴處分確定。又於94年
    間，因施用毒品等案件，經本院以94年度訴字第2779號判處
    有期徒刑8月、9月確定，定應執行有期徒刑1年4月，於96年
    1月13日縮短刑期執行完畢。詎其猶不知悔改，復基於施用
    第1級毒品海洛因之犯意，於97年7月23日18時許，在臺中市
    北屯區○○路1巷49號房間內，以將第一級毒品海洛因摻水
    稀釋置入注射針筒內再注射入體內之方式，施用第一級毒品
    海洛因1次。嗣於97年7月23日23時許，在臺中市○○區○○
    路1巷46號前，為警執行職務時因形跡可疑而攔檢查獲，並
    扣得第一級毒品海洛因1包（警秤含袋重0.35公克），經採
    集其尿液送檢驗結果呈毒品可待因、嗎啡陽性反應，始查獲
    上情。
二、案經臺中市警察局第六分局報請臺灣臺中地方法院檢察署檢
    察官偵查起訴。
    理    由
一、按本件被告甲○○所犯係死刑、無期徒刑、最輕本刑為3年
    以上有期徒刑以外之罪，其於準備程序就前揭被訴事實為有
    罪之陳述，經受命法官告知簡式審判程序之旨，並聽取其與
    公訴人之意見後，本院認無不得或不宜改依簡式審判程序進
    行之處，爰依刑事訴訟法第273條之1第1項，裁定本件由受
    命法官獨任進行簡式審判程序，合先敘明。
二、訊據被告甲○○對於上揭時、地施用第一級毒品海洛因1 次
    之事實坦承不諱，且被告為警所採集之尿液經送驗結果，確
    呈現海洛因代謝物之嗎啡陽性反應（按嗎啡經化學合成可製
    得海洛因，海洛因施打入人體後，經新陳代謝作用又可分解
    成嗎啡，故海洛因在進入人體後，均以嗎啡型態排於尿液中
    ），此有中山醫學大學附設醫院檢驗科藥物檢測中心出具之
    尿液檢驗報告、臺中市警察局第六分局委託檢驗尿液代號與
    真實姓名對照表各1份在卷可稽，並有海洛因1包（警秤含袋
    重0.35公克）扣案可證，是認被告自白與事實相符，應堪採
    信。又被告前於91年間，因施用毒品案件，經法院裁定令入
    戒治處所施以強制戒治後，於92年8月31日因強制戒治執行
    完畢釋放，經臺灣臺中地方法院檢察署檢察官於92年10月
    28日以92年度戒毒偵字第344號為不起訴處分確定，有臺灣
    臺中地方法院檢察署刑案資料查註紀錄表及臺灣高等法院被
    告前案紀錄表各1份在卷可稽，被告於經強制戒治執行完畢
    釋放後，5年內復施用第一級毒品海洛因，係再犯毒品危害
    防制條例第10條之罪堪以認定，本案事證明確，被告犯行洵
    堪認定，應依法論科。
三、按海洛因係屬毒品危害防制條例所定之第一級毒品，不得非
    法施用。核被告所為，係犯毒品危害防制條例第10條第1項
    之施用第一級毒品罪。被告為供施用而持有第一級毒品海洛
    因之低度行為，應為施用第一級毒品海洛因之高度行為所吸
    收，不另論罪。又查被告前於94年間，因施用毒品等案件，
    經本院以94年度訴字第2779號判處有期徒刑8月、9月確定，
    定應執行有期徒刑1年4月，於96年1月13日縮短刑期執行完
    畢，此有臺灣臺中地方法院檢察署刑案資料查註紀錄表及臺
    灣高等法院被告前案紀錄表各1份在卷可按，被告前受有期
    徒刑之執行完畢後，5年以內故意再犯本件有期徒刑以上之
    罪，為累犯，應依刑法第47條第1項之規定，加重其刑。爰
    審酌被告迭有施用毒品前科紀錄，仍不知悔改警惕，猶施用
    毒品不輟，且因施用毒品之犯行，經歷觀察勒戒、強制戒治
    之機會，仍無法戒除施用毒品之惡習，猶故態復萌，再次施
    用毒品，無視於毒品對於自身健康之嚴重傷害及國家對於杜
    絕毒品犯罪之禁令，惟因施用毒品本身係屬自戕行為，對於
    社會所產生之潛在危害性尚屬輕微，為兼顧被告斷絕生理成
    癮性及心理依賴性之必要，量刑不宜過輕，且考量本件被告
    施用毒品之次數僅有1次，暨其犯後於本院審理中坦承犯行
    ，態度尚稱良好等一切情狀，量處如主文所示之刑，以示懲
    儆。扣案之海洛因1包（警秤含袋重0.35公克），係屬毒品
    危害防制條例第2條第2項第1款所規範之第一級毒品，不問
    屬於被告與否，爰依毒品危害防制條例第18條第1項前段之
    規定，併予諭知沒收銷燬之。
據上論斷，應依刑事訴訟法第273條之1第1項、第299條第1項前
段，毒品危害防制條例第10條第1項、第18條第1項前段，刑法第
11條、第47條第1項，判決如主文。
本案經檢察官乙○○到庭執行職務
中    華    民    國    97    年    10    月    17    日
                  臺灣臺中地方法院刑事第五庭
                      法  官  吳崇道
上正本證明與原本無異。
如不服本判決，應於收受送達後10日內向本院提出上訴書狀（應
敘述具體理由並附繕本）。
上訴書狀如未敘述理由，應於上訴期間屆滿後20日內補提理由書
於本院。
                      書記官  黃舜民
中    華    民    國    97    年    10    月    17    日
附錄論罪科刑法條：
毒品危害防制條例第10條：
施用第一級毒品者，處6月以上5年以下有期徒刑。
施用第二級毒品者，處3年以下有期徒刑。


司法院資訊處製作；財團法人民間司法改革基金會備份。
